# 股东与发行人之间借款

提问人：Ryan_q 时间：2022-07-19 08:25:57
@chenyiwei，陈版主，想咨询一个问题：
有一案例如下：
发行人董监高未向公司申请过员工借款。此外，发行人在发放员工福利借款前，均对借款的真实性、借款额度、借款时长等进行审核，并要求借款人提供对应的房屋买卖合同、装修合同等。
相关借款人均按时付息还本，未发生过逾期情况，发放的员工借款均具有合理理由，不存在资金占用情况。
公司为员工提供借款的会计处理如下：
1 、借出资金
借：其他应收款—员工借款（本金）
贷：银行存款
2 、计提及收回利息
（ 1 ）计提利息
借：其他应收款—员工借款（利息）
贷：其他业务收入—利息收入
应交税金—应交增值税—销项税
（ 2 ）收回利息
借：银行存款
贷：其他应收款—员工借款（利息）
3 、收回本金
借：银行存款
贷：其他应收款—员工借款（本金）
根据您类似帖子的回答：此类利息收入的确认和计量适用金融工具准则规定，不适用新的收入准则。故应确认为财务费用或者投资收益。
问：
在新金融工具准则之前，有部分发行人计入了其他业务收入，其具体原因是？
我的理解： 1 、在以前对于利息收入在开票时，若开具为利息收入只能为普票，另外一方无法抵扣，所以开具为服务费这样增值税可以取得抵扣依据，也能规避税务问题、会计关联交易问题；
2 、企业为非金融类机构，不具有银行类金融机构等职能，不建议作为利息等原因，故建议计入了“其他业务收入”。
我这么理解是否有问题，或者其他因素？望陈版主指导！

回答人：chenyiwei
也可以这样理解、另外还有一个原因是：在原收入准则下，“利息收入”是作为让渡资产使用权收入的一类，由原收入准则规范的，因此归入“其他业务收入”符合原收入准则规定。